臺灣高雄地方法院刑事判決　　　　　　　　　　　　　九十年度簡上字第二五號
　　上　訴　人　丙○○
右列上訴人即被告因傷害案件，不服本院高雄簡易庭九十年度雄簡字第七一五號中華
民國九十年十月五日第一審簡易判決（聲請簡易判決處刑案號：九十年度偵字第一
九七號），提起上訴，本院判決如左：
    主  文
上訴駁回。
丙○○緩刑貳年。
    事  實
一、丙○○係甲○○配偶乙○○之父親，二人具有家庭暴力防治法第三條第三款所規
    定之家庭成員關係。丙○○於民國九十年三月二十二日中午十二時許，在高雄市
    苓雅區○○○路一六一號十一樓之五住處，因林依伶回娘家後遲延二、三天才回
    家，竟基於傷害人身體之犯意，毆打林依伶，致林依伶受有頭頂部血腫二ｘ二公
    分、下唇部挫傷出血一ｘ一公分、右肩部皮下出血三ｘ０．二公分、右上臂皮下
    出血四ｘ０．八公分、右肘皮下出血六ｘ四公分之傷害。
二、案經被害人林依伶訴由臺灣高雄地方法院檢察署檢察官偵查起訴。
    理由
一、右揭犯罪事實，業據被告丙○○於警、偵、審訊時坦認不諱，核與告訴人林依伶
    於指訴之情節大致相符，並有驗傷診斷書一份在卷可憑，參以告訴人指訴被毆打
    之情節，核與卷附診斷證明書所載傷勢相符，況告訴人之驗傷診療時間為九十年
    三月二十二日，衡情告訴人應無自行成傷而誣陷之理。被告罪嫌堪以認定。
二、上訴人即被告丙○○傷害告訴人林依伶頭、手部，致告訴人受有前述傷害，核其
    所為，係犯刑法第二百七十七條第一項之傷害罪。原審因適用刑法第二百七十七
    條第一項、第四十一條第一項，罰金罰鍰提高標準條例第一條前段、第二條之規
    定，以簡易判決量處被告有期徒刑二月，如易科罰金以三百元折算一日。經核認
    事用法均無違誤，量刑亦稱妥適，上訴人即被告上訴意旨仍執前詞指摘原判決不
    當，為無理由，應予駁回。
三、惟上訴人即被告丙○○前未曾受有期徒刑以上刑之宣告，有臺灣高等法院被告全
    國前案紀錄表及臺灣高雄地方法院檢察署刑案資料查註紀錄表各一件附卷可憑，
    素行良好，係因短於思慮，致觸犯本案犯行，並已取得告訴人林依伶之原諒，雙
    方達成和解，亦據告訴人林依伶於本院調查時陳明在卷，且有和解書一紙在卷足
    稽，其受此次偵審程序及科刑判決後，當知所警惕而無再犯之虞，本院因認原審
    前開對其宣告之刑，以暫不執行為適當，爰併予宣告緩刑二年，以啟自新。
據上論斷，應依刑事訴訟法第四百五十五條之一第三項、第一項、第三百六十八條、
刑法第七十四條第一款，判決如主文。
中       華       民       國     九十一    年    一    月    三十一    日
                                  臺灣高雄地方法院刑事第一庭
                                      審判長法  官    林水城
                                            法  官    陳玉聰
                                            法  官    郭貞秀
右正本證明與原本無異。
如不服本裁定，應於裁定送達後五日內，向本院提出抗告狀。
                                        書  記  官     黃國忠
中    華    民    國      九十一      年      一      月     三十一    日
